【裁判字號】    98,審訴,651
【裁判日期】    980522
【裁判案由】    毒品危害防制條例
【裁判全文】
臺灣桃園地方法院刑事判決             98年度審訴字第651號
公  訴  人  臺灣桃園地方法院檢察署檢察官
被      告  甲○○
上列被告因違反毒品危害防制條例案件，經檢察官提起公訴（98
年度毒偵字第186 號），嗣於本院準備程序進行中，被告就被訴
事實為有罪之陳述，經本院告知簡式審判程序意旨，並聽取當事
人之意見後，本院合議庭裁定改由受命法官獨任依簡式審判程序
審理，並判決如下：
    主  文
甲○○施用第一級毒品，累犯，處有期徒刑玖月，扣案海洛因壹
包含袋（驗餘毛重零點伍捌公克）沒收銷燬之。
    事  實
一、甲○○前於民國91年間因施用第一級毒品案件，經臺灣花蓮
    地方法院以91年度毒聲字第278 號裁定觀察、勒戒後，因認
    無繼續施用毒品傾向，於91年6 月4 日執行完畢釋放出所，
    並經臺灣花蓮地方法院檢察署檢察官以91年度毒偵字第224
    號為不起訴處分確定；於前開觀察、勒戒執行完畢釋放後5
    年內，於93至94年間復因連續施用第一、二級毒品案件，經
    臺灣花蓮地方法院以94年度訴字第59號各判處有期徒刑7 月
    、4 月，並定應執行刑為有期徒刑10月確定；復於94年間因
    施用第一級毒品案件，經臺灣板橋地方法院（下稱同院）以
    95年度訴字第2995號判處有期徒刑8 月確定，嗣經同院以96
    年度聲減字第380 號裁定減刑為有期徒刑4 月確定，並與上
    開應執行刑有期徒刑10月接續執行，於96年7 月20日徒刑易
    科罰金執行完畢（於本案構成累犯）。詎仍不知悔改，復基
    於施用第一級毒品海洛因之犯意，於97年12月25日晚間12時
    許，在其臺北縣樹林市○○街46巷37號2 樓住處內，以針筒
    注射方式施用海洛因1 次。嗣於97年12月26日中午12時許，
    在桃園縣龜山鄉○○路○ 段381 號前為警查獲，並扣得第一
    級毒品海洛因1 包含袋（驗餘毛重0.538 公克）。
二、案經桃園縣政府警察局移送臺灣桃園地方法院檢察署檢察官
    偵查起訴。
    理  由
一、本案被告甲○○所犯之罪，並非法定刑為死刑、無期徒刑或
    最輕本刑3 年以上有期徒刑之罪，亦非高等法院管轄第一審
    之案件，而被告於準備程序中就被訴事實已為有罪之陳述，
    經本院告知簡式審判程序之旨，並聽取當事人之意見後，本
    院合議庭乃依刑事訴訟法第273 條之1 第1 項規定，裁定改
    由受命法官獨任進行簡式審判程序，合先敘明。
二、上揭事實，業據被告甲○○於警詢、偵查及本院審理中均坦
    承不諱，而被告為警查獲後所採集之尿液檢體，經送請台灣
    檢驗科技股份有限公司以酵素免疫分析法初步檢驗，再佐以
    氣相層析質譜儀分析法確認檢驗結果均呈鴉片類陽性反應，
    此有桃園縣政府警察局被採尿人尿液暨毒品真實姓名與編號
    對照表及台灣檢驗科技股份有限公司濫用藥物檢驗報告各1
    紙附卷可稽，且現場查獲之白色粉末1 包（驗餘毛重0.538
    公克），經送台灣檢驗科技股份有限公司鑑驗結果，確呈海
    洛因陽性反應，此有台灣檢驗科技股份有限公司濫用藥物檢
    驗報告1 紙在卷可參，足認被告上開任意性之自白確與事實
    相符，應堪採信。又按毒品危害防制條例於92年7 月9 日修
    正公布，自93年1 月9 日施行，而依修正後之規定，僅限於
    「初犯」及「5 年後再犯」2 種情形，始應先經觀察、勒戒
    或強制戒治程序。倘被告於5 年內已再犯，經依法追訴處罰
    ，縱其第3 次（或第3 次以上）再度施用毒品之時間，在初
    犯經觀察、勒戒或強制戒治執行完畢釋放5 年以後，已不合
    於「5 年後再犯」之規定，且因已於「5 年內再犯」，顯見
    其再犯率甚高，原實施觀察、勒戒或強制戒治，已無法收其
    實效，即應依該條例第10條規定處罰；又所謂5 年戒斷期間
    之計算，係指相鄰之前後2 次施用毒品時間之間隔而言，非
    可飛躍自初次起算其5 年期間（最高法院95年度第7 次刑事
    庭會議決議、最高法院95年台非字第65號判決參照）。經查
    ，本件被告於前案觀察、勒戒執行完畢釋放後5 年內，再因
    連續施用第一、二級毒品案件，經臺灣花蓮地方法院以94年
    度訴字第59號各判處有期徒刑7 月、4 月，並定應執行刑為
    有期徒刑10月確定，此有臺灣高等法院被告前案紀錄表1 份
    在卷足憑，是本件被告施用毒品犯行雖已於前案觀察、勒戒
    執行完畢釋放後5 年後，惟其已於5 年內再犯，依上開說明
    ，仍應追訴處罰。綜上，本件事證明確，被告犯行堪以認定
    ，應依法論科。
三、核被告甲○○所為，係犯毒品危害防制條例第10條第1 項之
    施用第一級毒品罪。其施用前後持有第一級毒品之低度行為
    ，為施用第一級毒品之高度行為所吸收，不另為論罪。被告
    有事實欄所載之犯罪及科刑執行情形，有臺灣高等法院被告
    前案記錄表足憑，其於5 年內故意再犯本案有期徒刑以上之
    罪，為累犯，應依法加重其刑。爰審酌被告犯後坦承犯行而
    態度良好、施用毒品係戕害自身健康，對他人並不生重大危
    害及檢察官求刑有期徒刑10月尚屬過重等一切情狀，量處如
    主文所示之刑。扣案之白色粉末1 包（驗餘毛重0.538 公克
    ），呈第一級毒品海洛因陽性反應，已如前述，爰依毒品危
    害防制條例第18條第1 項前段規定沒收銷燬之，附此敘明。
據上論斷，應依刑事訴訟法第273 條之1 第1 項、第299 條第1
項前段，毒品危害防制條例第10條第1 項、第18條第1 項前段，
刑法第11條、第47條第1 項，判決如主文。
本案經檢察官王惟琪到庭執行職務。
中    華    民    國    98    年     5    月    22    日
                        刑事庭  法  官  鍾雅蘭
以上正本證明與原本無異。
如不服本判決，應於判決送達後10日內向本院提出上訴狀（應附
繕本），其未敘述上訴理由者，應於上訴期間屆滿後20日內補提
理由書狀於本院，上訴於臺灣高等法院。
                                書記官  楊郁馨
中    華    民    國    98    年     5    月    22    日
附錄本案論罪科刑法條：
毒品危害防制條例第10條
施用第一級毒品者，處6 月以上5 年以下有期徒刑。


司法院資訊處製作；財團法人民間司法改革基金會備份。
